【裁判字號】    90,裁,454
【裁判日期】    900627
【裁判案由】    牌照稅
【裁判全文】
最  高  行  政  法  院  裁  定                      九十年度裁字第四五四號
    再 審原 告  甲○○
    再 審被 告  嘉義縣稅捐稽徵處
    代  表  人  林海宗
右當事人間因牌照稅事件，再審原告對本院中華民國八十八年十一月十八日八十八年
判字第○三八八一號判決提起再審之訴。本院裁定如左︰
    主  文
再審之訴駁回。
再審訴訟費用由再審原告負擔。
    理  由
按再審之訴，為對於確定判決聲明不服之方法，故必須主張原確定判決於己不利之當
事人，始得提起；如原確定判決對當事人並無不利，其提起再審之訴，即屬不合法。
查本件再審原告所有車輛牌照號碼ＲＫ－七八六九號小自客車，未於規定期限（即八
十五年四月一日起至四月三十日、八十六年四月一日至四月三十日）內繳納八十五、
八十六年全期使用牌照稅新台幣（以下同）各七、一二○元，亦未申報停止使用，於
八十六年七月二十五日上午九時三十九分行駛於國道二四四公里南向處，經內政部警
政署國道公路警察局第四隊查獲，並經台灣省公路局嘉義區監理所以八十六年八月十
八日嘉監四違字第八六－四六二－三－（○一七三五）號函移再審被告審理，以再審
原告逾滯納期滿四個月、二個月仍未繳納八十五、八十六年全期使用牌照稅之違章事
實堪予認定，遂依行為時使用牌照稅法第二十八條規定分別就其八十五、八十六年應
納稅額各七、一二○元裁處四倍及二倍罰鍰計二八、四○○元及一四、二○○元，合
計四二、六○○元，並另行發單追繳其八十五、八十六年全期使用牌照稅各七、一二
○元及加徵滯納金各一、○六八元（已於八十六年九月十九日完納）。再審原告不服
，循序提起行政訴訟。關於罰鍰部分，原判決以：八十七年十一月十一日公布修正之
使用牌照稅法第二十八條第一項規定：「逾期未完稅之交通工具，在滯納期滿後使用
公共水陸道路經查獲者，除責令補稅外，處以應納稅額一倍至二倍之罰鍰。」較行為
時同條項規定處一倍至四倍罰鍰之規定為輕，按諸稅捐稽徵法第四十八條之三從新從
輕之規定，自應適用修正後之規定處理，原處分依修正前之規定分別裁處四倍及二倍
罰鍰，自有違誤。遂將該部分一再訴願決定及原處分均予撤銷。命再審被告修正後之
規定另為處分。則再審被告對再審原告前所為處罰鍰之處分，已因撤銷而不復存在，
原判決對再審原告自屬有利，揆諸首揭說明，自不得對之提起再審之訴。乃再審原告
遽行提起，即不合法。
據上論結，本件再審之訴為不合法，爰依行政訴訟法第二百七十八條第一項、第二百
八十一條、第一百零四條、民事訴訟法第九十五條、第七十八條，裁定如主文。
中    華    民    國     九十        年      六      月     二十七      日
                    最 高 行 政 法 院  第 五 庭
                                審 判 長 法  官      趙  永  康
                                         法  官      吳  錦  龍
                                         法  官      黃  合  文
                                         法  官      鍾  耀  光
                                         法  官      姜  仁  脩
右  正  本  證  明  與  原  本  無  異
                                         法院書記官  彭  秀  玲
中    華    民    國     九十        年      六      月     二十七      日


司法院資訊處製作；財團法人民間司法改革基金會備份。
